臺灣新竹地方法院刑事裁定　　　　　　　 96年度聲判字第1號
　　聲　請　人
　　即　告訴人　甲○○
　　　　　　　　丙○○
　　　　　　　　戊○○
　　　　　　　　丁○○
　　上列4人共同
　　代　理　人　郭玉健律師
　　被　　　告　乙○○　　　男.
上列聲請人即告訴人等因被告過失致死案件，不服臺灣高等法院
檢察署檢察長中華民國95年11月23日95年度上聲議字第4079號駁
回再議之處分（原不起訴處分案號：臺灣新竹地方法院檢察署95
年度偵字第646號），聲請交付審判，本院裁定如下：
    主  文
聲請駁回。
    理  由
一、按告訴人不服上級法院檢察署檢察長或檢察總長認再議為無
    理由而駁回之處分者，得於接受處分書後10日內委任律師提
    出理由狀，向該管第一審法院聲請交付審判；又法院認為交
    付審判之聲請不合法或無理由者，應駁回之，刑事訴訟法第
    258條之1第1項、第258條之3第2項前段分別定有明文。次按
    法院認交付審判之聲請不合法或無理由者，應駁回之；又法
    院為裁定前，得為必要之調查，同法第258條之3第2項前段
    、第3項分別定有明文。依上開規定之立法意旨，既係對於
    檢察官不起訴或緩起訴裁量權制衡之一種外部監督機制，法
    院僅在就檢察官所為不起訴或緩起訴之處分是否正確加以審
    查，以防止檢察機關濫權，依此立法精神，法院就聲請交付
    審判案件之審查，所謂「得為必要之調查」，其調查證據之
    範圍，自應以偵查中曾顯現之證據為限，不可就告訴人新提
    出之證據再為調查，亦不可蒐集偵查卷外之證據，否則將與
    刑事訴訟法第260條之再行起訴規定混淆不清（參照臺灣高
    等法院91年4月25日第1次刑事庭庭長法律問題研究會議決議
    意旨）。準此，法院裁定交付審判，即如同檢察官提起公訴
    使案件進入審判程序，是法院裁定交付審判之前提，必須偵
    查卷內所存證據已符合刑事訴訟法第251條第1項規定「足認
    被告有犯罪嫌疑」而檢察官應提起公訴之情形，亦即該案件
    已經跨越起訴門檻，否則，縱或法院對於檢察官所認定之基
    礎事實有不同之判斷，但如該案件仍須另行蒐證偵查始能判
    斷應否交付審判者，因交付審判審查制度並無如同再議救濟
    制度得為發回原檢察官續行偵查之設計，法院仍應依同法第
    258條之3第2項前段規定，認聲請無理由而裁定駁回之，合
    先敘明。
二、本件聲請人即告訴人甲○○、丙○○、戊○○、丁○○以被
    告乙○○涉犯過失致死罪提出告訴，經臺灣新竹地方法院檢
    察署（下稱新竹地檢署）檢察官偵查後，而於95年8月21日
    以95年度偵字第646號為不起訴處分。因聲請人不服而聲請
    再議，經臺灣高等法院檢察署（下稱高檢署）檢察長認再議
    為無理由，而於95年11月23日以95年度上聲議字第4079處分
    書駁回再議之聲請。
三、聲請交付審判意旨略以：
（一）處分書雖以阿羅哈客運股份有限公司函件所附高-北線班
      次表，據以認定證人林喬緯所證述者應非虛妄，然查：證
      人林喬緯之證言不足採信，蓋大客車事故頻傳，業者間相
      互支援乃係常情，從而被告要找到同時段之客運駕駛作證
      實屬易事，是處分書徒以該證人所駕駛客運班次至案發地
      點之時間，與案發時間大致相符，即認該證人之證言應非
      虛妄，實有率斷之嫌。矧自證人之最初證述：「因每天都
      有車禍，所以是什麼車禍不清楚。」云云及其一看見檢察
      官所提示之照片後，隨即知道係何車禍二者觀之，已足證
      該證人於作證前即有準備，試問：事先已有準備之證人，
      其證言豈能採信？其證言豈可能不偏頗？
（二）處分書雖以本件被害人程曉與被告是處於同向併行的狀
      態，認定被告未與在其左側車道之被害人保持18.72至
      19.76 公尺以上之距離，尚難認定被告未保持安全距離，
      然查：自聲請人於95年1月25日聲請調查證據狀所提出之
      附圖一觀之，足明被害人之小車右尾燈周圍有明顯可見「
      由後往前」之摩擦刮痕，據此亦足證本件確係大車自後方
      撞擊小車，否則倘被告所辯稱：「自小客車突然擦撞我左
      前保險桿」云云屬實，則小車右尾燈周圍應係「由前往後
      」之摩擦刮痕才是，處分書未深究該附圖之摩擦刮痕即遽
      認被害人與被告是處於同向併行之狀態，亦有率斷之嫌。
（三）退萬步言，縱認被害人與被告是處於同向併行之狀態（按
      ：聲請人否認之），被害人之小車亦已變換車道完成，則
      被告自應就其閃避失當之情事負過失責任：被害人之小車
      係右尾燈遭被告之大車由後往前撞擊業如前述，倘被害人
      之小車變換車道尚未完成（按：聲請人否認之），則該小
      車受大車所撞擊之點必為小車之右前方或右方，惟本件小
      車受大車所撞擊處卻非右前方或右方，據此足明被害人之
      小車確已變換車道完成，被告應注意並能注意而不注意，
      仍以高速行駛而未適時減速，顯有閃避失當之過失責任甚
      明。
（四）本案仍有如後應調查之事項：(一)調閱案發當天該路段附近
      之錄影帶。(二)調閱案發當天被告之所有手機之通聯紀錄：
      緣臺灣車輛為左駕設計，長途駕駛人習慣左手持手機將左
      手肘靠在左邊車窗或車身來支撐以省力，此時手肘與前臂
      都在臉部的左前方，此舉會嚴重影響左方車況之觀察，加
      上左方原有之觀察死角，使得危險性大幅提升，茲為明被
      告於案發當時有無使用手機之情事，實有調查之必要。
      (三)因警方之採證僅憑被告一人之說詞，聲請人實難以信服
      ，茲為明真相，懇請給予相當之時間讓聲請人懸賞當時大
      車上之17名乘客及其他路過駕駛人。
四、聲請人即告訴人提出告訴略以：被告乙○○為和欣汽車客運
    股份有限公司司機，為從事業務之人，其於民國94年6月30
    日15時50分許，駕駛車號FV-378號營業用大客車，搭載乘客
    沿國道一號公路行經北向99公里648公尺處，未與前車保持
    安全距離，且未注意車前狀況，而撞擊前方由被害人程曉
    （即告訴人甲○○配偶、告訴人丙○○、戊○○、程虹泰之
    父）駕駛之車號5C-7693號自用小客車，再推擠側向撞擊出
    口匝道槽化線區域設立之標示桿，致被害人因頭部撕裂性外
    傷，於同日19時55分許不治死亡，因認被告涉犯刑法第276
    條第2項之業務過失致死罪嫌。惟據檢察官偵查結果，認以
    ：
（一）被害人駕駛之自用小客車因突然向右偏而遭被告駕駛之大
      客車撞擊之事實，有下列證據足資證明：
    １、證人即阿羅哈客運公司司機林喬緯結證稱：肇事路段是
        3 線道，我當時在被告駕駛之客運車後方，被害人駕駛
        之自用小客車在中線車道，約與客運車之車身平行，但
        自用小客車突然由中線切到外線，被告的大客車先往右
        偏，但還是撞到了，之後就一起往右偏到旁邊等語，核
        與卷附道路交通事故現場圖及道路交通事故調查報告表
        （一）、（二）相符。
    ２、次依上述道路交通事故現場圖顯示，被害人駕駛之自用
        小客車沿行車方向向右前方顯現輪胎煞車印痕後再顯現
        滑痕，且被告駕駛之大客車之煞車痕亦向右前偏向呈微
        弧形狀，堪認碰撞後確呈向右偏斜狀態。再大客車右側
        煞車痕起點與外側車道右側邊線之橫向距離為0.8公尺
        ，該車車寬為2.5公尺，車道寬度為3. 5公尺，如由車
        道寬度扣除車寬及右側車輪距離邊線之位置，因尚有
        0.2公尺之距離，是大客車左前輪仍保持在原遵行之外
        側車道內。又自用小客車左前輪之輪印痕，應係被害人
        遭碰撞後踩煞車始產生，是兩車碰撞時之位置應在印輪
        痕起點之前。而依新竹地檢署94年度相字第371號卷第
        34頁相片所示之輪印痕回推自用小客車之行駛路徑軌跡
        ，被害人駕駛之自用小客車在碰撞時，左前輪雖仍在中
        間車道內，惟車身應已佔中間與外側車道之車道分道線
        處，有中央警察大學95年8月7日校科鑑字第0950001192
        號鑑定書在卷足憑。
    ３、再依車損狀態以觀，被害人駕駛之自用小客車右後車角
        保險桿、煞車燈及右側加油孔處內擠凹陷範圍較大，足
        見兩車係有角度之碰撞，亦有上開鑑定書足憑。綜上所
        述，被告所辯應有憑信。
（二）被告駕車行經肇事地點時，時速為90公里至95公里間，並
      未超越當地速限時速100公里之事實，有行車紀錄器在卷
      足憑，由於被告於其車道內正常行駛，忽遇被害人之自用
      小客車向右側偏，猛不及防而發生碰撞，實難期被告有預
      見及迴避可能性，換言之，任何人處在與被告同一狀況下
      ，均無法防止上開結果之發生，核與應注意、能注意而不
      注意之過失要件有間，自難繩被告以過失罪責。況本件車
      禍經送臺灣省竹苗區車輛行車事故鑑定委員會、臺灣省車
      輛行車事故覆議鑑定委員會覆議及中央警察大學鑑定結果
      ，均同此意旨，有臺灣省竹苗區車輛行車事故鑑定委員會
      94年8月19日竹苗鑑940395字第0945302842號函所附鑑定
      意見書、臺灣省車輛行車事故覆議鑑定委員會95年1月17
      日府覆議字第0940100901號函及中央警察大學95年8月7日
      校鑑科字第0950001192號鑑定書附卷可參。
（三）至告訴人雖認被告未與前車保持安全距離，且未注意車前
      狀況而有過失，然所謂與前車保持安全距離應係指同一車
      道之車輛而言，本件被害人與被告之車輛原在不同車道已
      如前述，自難課被告上開注意義務。再依前述，縱被告已
      發現左前方被害人之車輛向右偏，然因欠缺避免可能性，
      亦難繩被告以過失罪責。
（四）綜上所述，告訴意旨指陳被告犯罪，核屬無據，因認犯罪
      嫌疑不足，應依刑事訴訟法第252條第10款為不起訴處分
      。
五、聲請人不服向臺灣高等法院檢察署提起再議，經該署以95年
    度上聲議字第4079號處分書駁回再議之聲請，其理由略為：
（一）證人林喬緯為阿羅哈客運股份有限公司司機，94年6月30
      日之載客班次為12時20分班次，駕駛該公司之車號AH-916
      號營業大客車，於12時20分由高雄建國站出發，經國道一
      號至台北承德總站，此有阿羅哈客運股份有限公司94年11
      月11日羅客行字第94005400號函，附高-北線班次表之影
      本在卷可稽。而案發當天天氣晴朗，視線清晰，證人駕車
      跟在被告之後，在被告緊急煞車並發生碰撞後，又從被告
      左側車道超車前行，其所稱有目擊車禍經過，應非虛妄。
（二）聲請人所提出之附圖，根據被告所駕大客車之弧狀煞車痕
      ，依中央警察大學鑑定書對小客車輪胎痕之拋物線理論，
      推斷發生撞擊時被告大客車之左輪應已跨壓在中線車道上
      ，然此一推斷之前提必須是被告大客車的方向盤維持不變
      ，但本件車禍發生前，因被害人之自小客車向右側被告之
      大客車逼近，被告將方向盤向右閃避，因而產生弧狀煞車
      痕，至於被告在緊急煞車前的位置，涉及其方向盤轉向的
      角度，是尚難以案發後大客車之煞車痕跡，判斷發生撞擊
      時被告大客車之左輪有跨壓在中線車道上。
（三）汽車行駛距離及反應距離對照表，是用以比對前後車應保
      持之安全距離，被告以時速90至95公里前進，其與前車應
      保持18.72至19.76公尺以上之距離，始足以在緊急狀況發
      生時，有足夠的時間反應，不至於釀成災禍。但本件被害
      人與被告是處於同向併行的狀態，因此被告未與在其左側
      車道之被害人保持18.72至19.76公尺以上之距離，尚難認
      定其係未保持安全距離，並進而以被告不及時踩煞車，不
      及時閃避，即認被告有肇事責任。
（四）本件並無積極證據足以證明被告有過失致死罪嫌，原檢察
      官之認事用法，經合並無違誤，聲請人再議所陳為無理由
      ，應予駁回等語。
六、本院依職權調閱新竹地檢署95年度偵字646號、94年度相字
    第371號及高檢署95年度上聲議字第4079號案卷，經查：
（一）按告訴人不服前條之駁回處分者，得於接受處分書後10日
      內委任律師提出理由狀，向該管第一審法院聲請交付審判
      ，刑事訴訟法第258條之1第1項定有明文。查本件聲請人
      即告訴人丙○○、戊○○、丁○○3人係於95年12月13日
      收受臺灣高等法院檢察署之95年度上聲議字第4079號處分
      書，有送達證書3份存卷可稽，上開聲請人3人聲請交付審
      判前間之末日原為95年12月23日，惟因適逢週六休息日而
      順延至休息日之次日即95年12月25日（週一），上開告訴
      人丙○○、戊○○、丁○○3人係於95年12月25日具狀提
      起本件交付審判事件，並未逾越法定期間，應屬合法，先
      予敘明。
（二）按犯罪事實應依證據認定之，無證據不得推定其犯罪事實
      ，刑事訴訟法第154條定有明文。次按事實之認定，應憑
      證據，如未能發現相當證據，或證據不足以證明，自不能
      以推測或擬制之方法，為裁判基礎。而告訴人之告訴，係
      以使被告受刑事訴追為目的，是其陳述是否與事實相符，
      仍應調查其他證據以資審認。又認定犯罪事實，所憑之證
      據，雖不以直接證據為限，間接證據亦包括在內，然無論
      直接或間接證據，其為訴訟上之證明，須於通常一般之人
      均不致有所懷疑，而得確信其為真實之程度者，始得據之
      為有罪之認定，倘其證明尚未達到此一程度，而有合理性
      懷疑之存在時，即無從為有罪之認定。最高法院40年台上
      字第86號、52年臺上字第1300 號、76年台上字第4986號
      判例意旨分別可資參照。
（三）聲請人以證人林喬緯最初證述：「因每天都有車禍，所以
      是什麼車禍不清楚」等語，逕認證人事後所為有利於被告
      之證言偏頗一節。經查：
    １、證人林喬緯為阿羅哈客運股份有限公司司機，其於94年
        6月30日之載客班次為12時20分班次，駕駛該公司之車
        號AH-916號營業大客車，於12時20分由高雄建國站出發
        ，經國道一號至台北承德總站，此有阿羅哈客運股份有
        限公司94年11月11日羅客行字第94005400號函及所附高
        -北線班次表之影本在卷可稽（見94年相字第371號相驗
        卷第106、107頁），堪認屬實。
    ２、觀諸證人林喬緯於新竹地檢署檢察官偵訊中證稱：「（
        問：在94年6月30日下午3時50分時，你人何在？）我在
        上班，我是阿羅哈的司機」、「（問：你與乙○○如何
        認識？）我不認識他」、「（問：他如何聯絡你來做證
        ？）我收到傳票」、「（問：你是否記得有目睹一個車
        禍？在94年6月30日在國道一號北上99公里處？）我記
        得是新竹路段」、「（問：看到的經過？）不曉得，每
        天都有車禍，大概是怎樣的車禍」、「（問：是和欣客
        運撞上自小客車《提示照片》？）我有印象。」、「（
        問：有無目睹車禍是如何發生的？）當時是三線道，大
        概是小客車由中線護欄切往外線，後來兩車就撞擊在一
        起，當時我是在後面」、「（問：你當時走在哪一線？
        ）最外線。」、「（問：你的前面是什麼車？）和欣客
        運」、「（問：你有注意到小客車往外線切？）有。小
        客車是突然由中線切到外線去」、「（問：原本小客車
        與和欣客運的相對位置是怎樣？）大概是平行吧，小客
        車由中線切往外線，兩車就撞上了」、「（問：你有無
        踩煞車？）有。我看見車禍，我當場就煞車，閃到中線
        車道就過去了」、「（問：當時你與和欣客運車距？）
        3個大客車車身」、「（問：你前面的和欣客運撞擊後
        ，他的行車方向是繼續直行還是有偏？）稍微有偏右」
        、「（問：當你發現小客車突然往外線切時，和欣客運
        是直行還是往右？）他們兩個一起往右偏」、「（問：
        你有將本件車禍向人提過？）有，是我同事，我們都是
        用無線電聯絡，通常如果發生車禍，我們會用無線電通
        知後面的同事，要小心路況。」、「（問：是否事先聯
        絡過乙○○？）沒有，我當時只有用無線電跟我們阿羅
        哈的同事聯絡」等語（見94年相字第371號相驗卷第97
        至99頁）。足見上開證人林喬緯在檢察官提示本件車禍
        照片後，隨即憶起並證述目擊車禍過程。再者，上開證
        人與被告、被害人素無恩怨，應無甘冒觸犯偽證之罪責
        ，故意構詞誣陷被告或誤導檢察官之必要，且證人業已
        具結願依偽證罰則擔保證言可信，聲請人徒以證人在看
        到照片前所稱：「每天都有車禍，大概是怎樣的車禍」
        等語，推論證人不清楚本件車禍過程，逕認上開證人不
        利於被害人之證詞不足採信，顯有斷章取義之嫌。苟證
        人在完全未見車禍照片之前，即開始洋洋灑灑地證述車
        禍過程，反而啟人疑竇，附此敘明。
（四）又聲請人以被害人所駕駛之自小客車右尾燈周圍有由後往
      前之摩擦刮痕，認定被害人與被告之2車並非處於同向併
      行之狀態，且係大車自後方撞擊小車；又認被害人之小車
      已變換車道完成，認被告應就其閃避失當之情事負過失責
      任，然查：
    １、依據中央警察大學於95年8月7日所出具之校鑑科字第09
        50001192號鑑定書內容（見95年度偵字第646號偵查卷
        第3至至40頁），鑑驗碰撞地點與過程結果：(1)兩車確
        實之碰撞情形應為，乙車（即被告所駕駛之車號FV-378
        號大客車）左前車角保險桿處（見94相字第371號卷第2
        9頁上方與第65頁乙車車損照片），由後往前碰撞甲車
        （即被害人所駕駛之車號5C-7693號自小客車）右後車
        角煞車燈與保險桿處（見同上相驗卷第66頁甲車車損照
        片）之事故型態（同上偵查卷第35頁）。(2)兩車碰撞時
        的位置，依相驗卷第34頁上方與第122頁事故現場照片
        ，可看出中間之自小客車左前輪之輪印痕其行駛路徑之
        軌跡，在兩車碰撞時，甲車左前輪之行駛位置，應仍在
        中間車道內，車身並跨中間與外側車道之車道分道線處
        行駛，乙車之左前車角才會與甲車之右後車角碰撞，此
        亦表示，甲車自小客車被碰撞前，其車身應係由中間車
        道向右偏向外側車道行駛之行徑，而碰撞當時，亦即兩
        車第一次接觸時，甲車右側車身應係跨中間與外側車道
        之車道分道線位置行駛之行徑，由此可確定，兩車第一
        次撞擊點應在外側車道上（見同上偵查卷第36頁）。(3)
        由兩車碰撞型態觀之，甲車之右後車角保險桿與車角煞
        車燈組及右側加油孔處內擠凹陷等範圍較大，可知甲車
        之右後車角被撞時，與乙車左前車角保險桿處之碰撞，
        係有角度之碰撞。此與相驗卷第47頁第14行乙車駕駛94
        年7月1日檢方勘驗時偵訊筆錄：「問：昨天下午車禍經
        過？答：昨天下午我開大客車行經中山高北上外側車道
        ，約99公里處，已經過北上轉北二高匝道口，當時行駛
        在中間車道的自小客車，突然往右偏，我的車子左前保
        險桿與自小客車發生碰撞，自小客車黏到我車前左側前
        端，我馬上車子往右偏，可是自小客車已打橫在我車子
        前方。」所述之情形相吻合，因此應可確定，甲車自小
        客車有右偏之行徑，導致後行之乙車與甲車產生有角度
        之碰撞（見同上偵查卷第36頁）。(4)由相驗卷第33、34
        、35頁事故現場照片中，兩車撞擊過程所產生之煞車痕
        與輪胎印痕走向之情形，均為向右前偏之方向，依雙方
        車損之狀況研判，後方乙車之左前車角，撞擊前方甲車
        之右後車角處，依正常之狀況，若前行車車身筆直向前
        時，其右後車角被由後往前撞擊時，車頭會向左前方向
        偏行，由本件事故中，甲車右後車角被撞擊後，車頭產
        生向右偏行之情形，可知甲車在被後方之乙車碰撞其右
        後車角時，其車身應係向右偏之角度，此亦表示，甲車
        當時係於中間車道向右變換車道之過程中之有角度之碰
        撞（見同上偵查卷第36頁）。由上可知，聲請意旨所指
        「被害人與被告之2車並非處於同向併行之狀態，且係
        大車自後方撞擊小車；又認被害人之小車已變換車道完
        成」等情，尚屬無據。
    ２、上開鑑定書鑑驗本件肇事原因研判分析為：甲車突然向
        右偏變換至外側車道過程中，在此突發之狀況下，外側
        車道行駛之乙車無法防備下，乙車之左前車角，由後往
        前撞擊甲車之右後車角煞車燈處之後，兩車黏住繼續並
        往右前方偏滑時，前行之甲車車身重心向左傾，其左前
        輪與地面產生向右前微弧形之煞車輪印痕（相驗卷第34
        頁照片中央之輪印痕），而後方之乙車向右閃避時，車
        身重心向右傾，車身右後輪胎產生兩條向右偏微弧形之
        明顯煞車痕，且於甲車自小客車車身產生順時針轉向打
        橫時，車身右側被黏住的乙車車頭，繼續往右前推滑至
        槽化線區域，最後兩車推撞於槽化線區域邊豎立之標示
        牌處而停止，導致甲車駕駛程曉遭甲車變形之車體碰
        撞傷重致死之事故（見同上鑑定書第37頁）。並鑑定肇
        事原因為：(1)甲車駕駛程曉於中間車道，未注意外側
        車道之行車狀況，突然向右偏向變換至外側車道過程中
        ，其所駕之自小客車之右後車角煞車燈與保險桿處，被
        於外側車道上行駛之乙車FV-378營大客車左前車角撞擊
        ，導致兩車黏住向右前方偏滑時，前行之甲車車身遂產
        生打橫，車身右側被乙車車頭往右前推滑至槽化線區域
        ，最後兩車推撞於槽化線區域豎立之標示牌處而停止，
        導致甲車駕駛程曉碰撞傷重致死之事故，為肇事原因
        。(2)乙車駕駛乙○○駕FV-378營大客車，於國1道高速
        公路外側車道，由南往北方向行駛，無肇事原因（見同
        上偵查卷第38至39頁）。
    ３、綜上所述，依據前開鑑定書所載之鑑定結果，被告就本
        件車禍無肇事因素，是其應無閃避失當之過失責任，聲
        請人指摘被告有此部分之過失行為，洵屬無據。
（五）按刑事訴訟法第258條之1規定告訴人得向法院聲請交付審
      判，係新增對於「檢察官不起訴或緩起訴裁量權」制衡之
      一種外部監督機制，法院僅得就檢察官所為不起訴或緩起
      訴處分是否正確加以審查，以防止檢察機關濫權，依此立
      法精神，同法第258條之3第3項規定法院審查交付審判案
      件時「得為必要之調查」，其調查證據之範圍，應以偵查
      中曾顯現證據為限；而同法第260條對於不起訴處分已確
      定或緩起訴處分期滿未經撤銷者，得再行起訴之規定，其
      立法理由說明該條所謂不起訴處分已確定者，包括「聲請
      法院交付審判復經駁回者」之情形在內，是前述「得為必
      要之調查」，其調查證據範圍，更應以偵查中曾顯現之證
      據為限，不得就告訴人新提出之證據再為調查，亦不得蒐
      集偵查卷以外之證據，否則，將與刑事訴訟法第260條之
      再行起訴規定混淆，亦將使法院兼任檢察官而有回復「糾
      問制度」之虞。從而，本件聲請人聲請調閱案發當天該路
      段附近之錄影帶、案發當天被告之所有手機之通聯紀錄及
      懸賞當時大車上之17名乘客及其他路過駕駛人等事項，於
      法未合，自難准許。
（六）綜上所述，本件交付審判之聲請為無理由，核諸前揭規定
      、說明，自應將其聲請駁回。
七、聲請人於偵查中所提出之上開證據，既無從為被告有罪之佐
    證，亦不得僅憑其指述作為認定被告有罪之證據基礎，此外
    ，復查無其他積極證據足認被告有何聲請人所指述之犯行，
    是認新竹地檢署檢察官對被告為不起訴處分、高檢署檢察長
    駁回聲請人再議之處分，均屬正當，聲請人仍執前詞指摘原
    處分不當，請求予以裁定交付審判，洵無理由，應予駁回。
八、依刑事訴訟法第258條之3第2項前段，裁定如主文。
中　　華　　民　　國　　96　　年　　5 　　月　　23　　日
                    刑事第一庭審判長法    官     賴淑敏
                                    法    官     李毓華
                                    法    官     黃美文
以上正本證明與原本無異。
不得抗告
中　　華　　民　　國　　96　　年　　5 　　月　　23　　日
                                    書 記 官     陳怡芳
